【裁判字號】    95,抗,202
【裁判日期】    951108
【裁判案由】    拍賣抵押物
【裁判全文】
臺灣板橋地方法院民事裁定               95年度抗字第202號
抗  告  人  甲○○
相  對  人  聯邦商業銀行股份有限公司
法定代理人  乙○○
關  係  人  丙○○
抗告人因與相對人聯邦商業銀行股份有限公司間拍賣抵押物事件
，對於中華民國95年9 月13日臺灣板橋地方法院95年度拍字第20
69號裁定提起抗告，本院裁定如下：
    主  文
抗告駁回。
抗告程序費用由抗告人負擔。
    理  由
一、按扺押權人於債權已屆清償期而未清償者，得聲請法院拍賣
    抵押物，就其賣得價金而受清償。民法第873 條第1 項定有
    定有明文。是抵押權人依此項規定聲請拍賣抵押物係屬非訟
    事件，法院所為准駁之裁定，無確定實體法上法律關係存否
    之性質，於債權及抵押權之存否無既判力，故袛須其抵押權
    已經依法登記，且債權已屆清償期而未受清償，法院即應為
    准許拍賣抵押物之裁定。又不動產所有人設定抵押權後，雖
    得將不動產讓與他人，但其抵押權不因此而受影響，復為民
    法第867 條所明定，是以苟非債務因清償或免除而消滅，抵
    押權人自得本於追及其物之效力實行抵押權（最高法院18年
    抗字第6 號、74年台抗字第431 號判例意旨可資參照）。
二、本件相對人主張其對關係人丙○○有原裁定所載之債權，並
    以原裁定主文所示之不動產設定抵押權，且經依法登記，關
    係人丙○○嗣將該等不動產讓與抗告人，並為所有權移轉登
    記，抗告人對關係人丙○○之債權已屆清償期而未全數受償
    等情，有相對人提出之土地登記謄本5 份、他項權利證明書
    影本1 紙、抵押權設定契約書影本1 份、借據影本1 紙等可
    證，且經原法院依非訟事件法第74條規定通知債務人即關係
    人丙○○陳述意見，關係人丙○○亦自承迄今仍有餘款未為
    清償，有關係丙○○於95年9 月11日出具之陳述狀在卷可稽
    ，是原法院據以准許相對人拍賣抵押物之聲請，即無不當。
    抗告意旨雖辯以伊向丙○○購買土地時即約定銀行貸款須由
    丙○○自行繳納完畢云云，惟依首開說明，抗告人所辯縱令
    實亦不影響相對人抵押權之行使，抗告人以此為由提起抗告
    ，請求廢棄原裁定，不能謂有理由。
三、據上論結，本件抗告為無理由，依非訟事件法第46條、第21
    條第2 項，民事訴訟法第495 條之1 第1 項、第449 條第1
    項、第78條，裁定如主文。
中    華    民    國    95    年    11    月    8     日
              民事第二庭    審判長法  官  梁宏哲
                                  法  官  陳麗玲
                                  法  官  程怡怡
如不服本裁定，僅得於收受本裁定正本送達後10日內，以適用法
規顯有錯誤為理由，向本院提出再抗告狀，（須附繕本一份及
繳納再抗告裁判費新台幣1,000元），經本院許可後紿可再抗告。
中    華    民    國    95    年    11    月    8     日
                                  書記官  華海珍


司法院資訊處製作；財團法人民間司法改革基金會備份。
